【裁判字號】    89,交訴,81
【裁判日期】    890907
【裁判案由】    過失致死
【裁判全文】
台灣新竹地方法院刑事判決                          八十九年度交訴字第八一號
    公  訴  人  台灣新竹地方法院檢察署檢察官
    被      告  乙○○
右列被告因過失致死案件，經檢察官提起公訴（八十九年度偵字第二七○二號），本
院判決如左：
    主  文
乙○○因過失致人於死，處有期徒刑壹年，緩刑肆年。
    事  實
一、乙○○未領有駕駛執照，於民國八十九年四月十三日下午，因飲用酒類後血液酒
    精濃度為一一○ｍｇ／ｄｌ（經換算呼氣酒精濃度約為○‧五二三ｍｇ／Ｌ左右
    ），已達酒醉之程度（公共危險部分未據提起公訴），竟仍無駕駛執照駕駛車牌
    號碼ＬＳ—九二七七號自用小客車搭載其友人吳金城，於八十九年四月十三日下
    午二十二時五分許，行經新竹縣湖口鄉○○路八二○號前路口，本應注意行車速
    度，依標誌之規定，無標誌者，在郊外道路時，時速不得超過六十公里，以及汽
    車行駛時，駕駛人應注意車前狀況，並隨時採取必要之安全措施，且依當時情形
    ，並無不能注意之情形，竟疏未注意該處係右彎道路應遵速行駛並減速通過，亦
    未注意車前狀況，隨時採取必要之安全措施，猶以時速七十—八十公里超速行駛
    ，因而致所駕駛之汽車失控，撞擊路邊之電線桿，因而致所搭載之吳金城受有右
    臉頰十五公分擦傷、右胸部呈一處九╳二‧五公分外傷、胸部呈一處十七╳三公
    分鈍力傷、右臀部背面三╳二公分、十╳二公分擦傷、右大腿骨折、右大腿一處
    六╳三公分瘀血紅腫、三處六╳○‧一公分、十╳○‧二公分擦傷、右小腿呈一
    處二公分擦傷、右小腿背面呈擦傷、左小腿呈一處六╳四公分擦傷之傷害，經送
    往天主教湖口仁慈醫院急救後延至八十九年四月十三日二十三時十分許不治死亡
    。
二、案經台灣新竹地方法院檢察署檢察官相驗後偵查起訴。
    理  由
一、訊據被告乙○○對於未領有駕駛執照，在前揭時間、地點，於飲用酒類之後駕駛
    車牌號碼ＬＳ—九二七七號自用小客車，疏未注意行車速度及車前狀況之注意義
    務，因而撞擊路邊之電線桿致吳金城送醫後不治死亡之事實，坦承不諱，核與被
    害人吳金城之父甲○○陳述之情節相符；次按：行車速度，依標誌之規定，無標
    誌者，在郊外道路時，時速不得超過六十公里，以及汽車行駛時，駕駛人應注意
    車前狀況，並隨時採取必要之安全措施，道路交通安全規則第九十三條第一項第
    一款、第九十四條第三項分別定有明文，且肇事路段限制時速六十公里，亦據道
    路交通事故調查報告表載明無誤（台灣新竹地方法院檢察署八十九年度相字第二
    二七號卷第六頁參見），而被告既駕駛車輛上路行駛，理當注意前揭規定；況肇
    事當時天候雨、光線為夜間無照明、道路為鄉道○路面濕潤無缺陷、無障礙物等
    情，亦有道路交通事故調查報告表在卷可稽（前揭偵卷第六頁參見），是依照當
    時之情形，被告並無不能注意之情事；職是之故，本件被告駕駛車輛應注意行車
    速度，應依規定限速六十公里，以及應注意車前狀況，並隨時採取必要之安全措
    施，能注意，而疏未注意遵守上開交通安全規則之規定，則其對於本件肇事顯有
    過失責任甚明；而被害人吳金城確因本件車禍受有右臉頰十五公分擦傷、右胸部
    呈一處九╳二‧五公分外傷、胸部呈一處十七╳三公分鈍力傷、右臀部背面三╳
    二公分、十╳二公分擦傷、右大腿骨折、右大腿一處六╳三公分瘀血紅腫、三處
    六╳○‧一公分、十╳○‧二公分擦傷、右小腿呈一處二公分擦傷、右小腿背面
    呈擦傷、左小腿呈一處六╳四公分擦傷之傷害，經送往天主教湖口仁慈醫院急救
    後延至八十九年四月十三日二十三時十分許不治死亡等情，亦經台灣新竹地方法
    院檢察署檢察官督同法醫師相驗屬實，製有勘驗筆錄、相驗屍體證明書及驗斷書
    各一份附卷可憑（前揭偵卷第十三頁、第十六頁、第十七頁以下參見），是被告
    之過失行為與被害人之死亡結果間，有相當因果關係，應堪認定；另被告於本件
    車禍事故中，亦因受傷送往天主教湖口仁慈醫院治療時，測得被告血液酒精濃度
    為一一○ｍｇ／ｄｌ，此有天主教湖口仁慈醫院藥物濃度急救檢驗單、天主教湖
    口仁慈醫院八十九年七月三十一日（八九）湖仁醫病字第二八七號函在卷可憑，
    而其血液酒精濃度經換算呼氣酒精濃度結果，約為○‧五二三ｍｇ／Ｌ左右（依
    照卷附法務部法醫研究所八十九年六月十三日法醫所八九清字第一○○六號函換
    算），顯然已達酒醉之程度；此外，並有現場照片六幀、相驗照片十二幀在卷足
    資佐證，是本件事證已臻明確，被告過失致死犯行，堪予認定。
二、核被告所為，係犯刑法第二百七十六條第一項過失致死罪。被告無駕駛執照駕車
    ，並酒醉駕車，因而致人死亡，依法應負刑事責任，應依道路交通管理處罰條例
    第八十六條第一項之規定，加重其刑。爰審酌被告素行良好、過失之程度、以及
    事後與被害人家屬達成民事和解，業據被害人吳金城之父甲○○到庭陳述無訛等
    一切情狀，量處如主文所示之刑。末查：被告前未曾受有期徒刑以上刑之宣告等
    情，此有台灣新竹地方法院檢察署刑案資料查註紀錄表以及台灣高等法院被告全
    國前案紀錄表各一份附卷可稽，且其已與被害人家屬達成和解，已如前述，犯後
    頗具悔悟，其因過失行為，偶罹刑典，諒經此偵審科刑宣告之教訓，當已足資促
    使其有所警惕而無再犯之虞，本院因認前所宣告之刑，以暫不執行為適當，爰併
    予宣告緩刑四年，以啟自新。
三、據上論斷，應依刑事訴訟法第二百九十九條第一項前段，道路交通管理處罰條例
    第八十六條第一項，刑法第二百七十六條第一項、第七十四條第一款，罰金罰鍰
    提高標準條例第一條前段，判決如主文。
本案經檢察官林李嘉到庭執行職務。
中      華      民      國    八十九    年      九      月      七      日
                              台灣新竹地方法院交通法庭
                                  法      官    蘇     嘉    豐
右正本證明與原本無異。
如不服本判決，應於判決送達後十日內向本院提出上訴狀( 應附繕本 )。
                                  書  記  官   賴     寶     合
中      華      民      國    八十九    年      九      月      七      日
附錄論罪法條：
刑法第二百七十六條第一項：
因過失致人於死者，處二年以下有期徒刑，拘役或二千元以下罰金。


司法院資訊處製作；財團法人民間司法改革基金會備份。
